【裁判字號】    99,審勞執,36
【裁判日期】    991109
【裁判案由】    勞資爭議執行裁定事件
【裁判全文】
臺灣高雄地方法院民事裁定            99年度審勞執字第36號
聲  請  人  乙○○
代  理  人  劉思龍律師
相  對  人  揚基興業有限公司
法定代理人  甲○○
上列當事人間請求勞資爭議執行裁定事件，本院裁定如下：
  主  文
高雄市政府民國九十八年五月二十二日勞資爭議調解紀錄調解結
論所載：「(二)勞資雙方同意就原領工資（自97年12月29日職災發
生日起）每月新台幣五萬元達成協議補償勞方，其中揚基興業有
限公司分擔33,000元，世家興業股份有限公司分擔17,000元，揚
基興業有限公司每月5 日當日以公司開具銀行支票按月支付勞方
…第1 期於98年6 月5 日支付98年1 月至5 月底合計25萬元。爾
後各期亦須於每月5 日前支付5 萬元（揚基33,000元；世家17,0
00元）。如前項給付有一期未給付，其餘各期視為全部到期。」
，於新台幣壹拾玖萬捌仟元之範圍內（即民國九十九年五月至民
國九十九年十月之原領工資補償部分），准予強制執行。
其餘聲請駁回。
  理  由
一、聲請意旨略以：兩造間因給付職災意外補償爭議，前經高雄
    市政府勞資爭議調解委員會調解，雙方並於民國98年5 月22
    日調解成立，相對人同意於伊在醫療中不能工作期間，以原
    領工資（自97年12月29日職災發生日起）每月新台幣（下同
    ）50,000元補償聲請人，其中相對人分擔33,000元，於每月
    5 日當日以公司開具銀行支票按月支付聲請人，如有一期未
    給付，其餘各期視為全部到期，又有關醫療費用部分，除相
    對人業已給付部分外，餘88,000元相對人應於98年7 月5日
    及8 月5 日各支付44,000元，並由聲請人續提供醫療收據證
    明予相對人，由相對人於每月5 日支付聲請人，惟相對人自
    99年5 月起即未依前揭調解方案給付，迄今尚有99年5 月至
    99年10月之原領工資補償部分198,000 元及醫療費用補償部
    分5,850 元未付，爰依勞資爭議處理法37條規定，聲請就已
    到期之203,850 元部分，准予強制執行等語。
二、按按勞資爭議經調解成立或仲裁者，當事人一方不履行其義
    務時，他方得向該管法院聲請裁定強制執行；又非有下列各
    款情形之一者，法院不得為駁回之裁定：(一)調解或仲裁內容
    ，係使當事人為法律上所禁止之行為者。(二)調解內容或仲裁
    內容，與爭議標的顯屬無關或性質不適於強制執行者。(三)其
    他法律不得為強制執行者。(四)違反本法調解或仲裁之規定者
    。勞資爭議處理法37條第1 項前段、第38條分別定有明文。
三、經查，本件聲請人主張之勞資爭議，業經高雄市政府依勞資
    爭議處理法規定作成調解方案(二)，此有聲請人提出之高雄市
    政府98年5 月22日高市府勞二字第0980031498號函及所附之
    勞資爭議調解紀錄在卷可稽，依該次調解記錄所示，足認兩
    造確就相對人願給付聲請人如主文所示款項成立調解。至聲
    請人另依上開調解會議紀錄之調解方案(三)內容，請求相對人
    給付99年8 月前之醫療費5,850 元，惟上開調解會議紀錄並
    未將聲請人所應提具之醫療單據格式、要件等內容詳為記載
    ，致兩造對於聲請人所交付之醫療單據是否符合如數請領醫
    療費之要件，仍有爭執，此參諸聲請人所提兩造間之信函內
    容即可查知。據此，參諸強制執行法第4 條第3 項規定，關
    於相對人應給付聲請人醫療費用5,850 元之開始強制執行要
    件即聲請人對待給付內容（於每月1 日前交付自行支付之各
    期醫療收據證明），顯然在兩造所成立之調解內容中未能予
    以特定、具體、明確，則此部分自不適於強制執行，應予駁
    回。
四、據上論結，依勞資爭議處理法第37條第1 項前段、第38條第
    3 款，裁定如主文。
中    華    民    國    99    年    11    月    9     日
                    民事第二庭法  官  謝  雨  真
正本係照原本作成。
如對本裁定抗告，須於裁定送達後10日內向本院提出抗告狀。
中    華    民    國    99    年    11    月    9     日
                              書記官  林  昭  吟

司法院資訊處製作；財團法人民間司法改革基金會備份。
